【裁判字號】    97,易,396
【裁判日期】    970314
【裁判案由】    傷害
【裁判全文】
臺灣臺中地方法院刑事判決               97年度易字第396號
公  訴  人  臺灣臺中地方法院檢察署檢察官
被      告  乙○○
上列被告因傷害案件，經檢察官提起公訴（96年度偵字第29679
號），本院判決如下：
    主    文
乙○○傷害人之身體，處拘役伍拾日，如易科罰金，以新臺幣壹
仟元折算壹日。
    犯罪事實
一、乙○○與甲○○因債務官司問題，於民國九十六年十月十六
    日下午前往址設臺中市○區○○○路九十九號之臺灣高等法
    院臺中分院第十六法庭開庭，於庭訊結束步出法庭時，雙方
    仍因何時還款一情迭有爭執，於行經第十一法庭外靠近大廳
    處，乙○○見無法與甲○○達成還款共識，憤而基於普通傷
    害之犯意，以手肘毆打甲○○右胸口一下，導致甲○○受有
    右胸壁淤血及挫傷（十公分乘以六公分）之傷害。幸經當時
    執勤法警江瑞鵬當場予以嚇止並隔開雙方，始未釀成更大的
    紛爭。
二、案經甲○○訴請臺灣臺中地方法院檢察署檢察官偵查起訴。
    理    由
一、按「被告以外之人於偵查中向檢察官所為之陳述，除顯有不
    可信之情況者外，得為證據。」刑事訴訟法第一百五十九條
    之一第二項定有明文。告訴人兼證人甲○○（下簡稱證人甲
    ○○）、證人江瑞鵬於偵訊時具結後向檢察官所為之陳述，
    並無顯不可信之情況，依上開規定，均有證據能力。
二、訊據被告乙○○固直承於上開時地與證人甲○○有討論債務
    問題一情不諱，惟矢口否認有何普通傷害之犯行，辯稱：案
    發當日伊開完庭後即與證人甲○○商談如何還款之事，結果
    證人甲○○就突然叫起來說伊毆打他，並馬上叫法警過來，
    實際上伊並沒有毆打證人云云。惟查，上開犯罪事實，業據
    證人甲○○於檢察官九十六年十一月十五日偵訊時具結證述
    ：「（九十六年十月十六日下午發生何事？）當日下午三點
    十六分，在臺灣高等法院臺中分院刑事庭第十一庭靠近大廳
    地方，我當日在十六庭開刑事庭，是乙○○告我業務侵占，
    我開完庭出來跟乙○○商談如何還錢的事，結果乙○○突然
    用手（左手或右手不記得）毆打我的右胸口一下，造成我瘀
    血及挫傷。」等語（參他卷第七頁、第八頁），及證人江瑞
    鵬於檢察官偵訊時具結證述：「（九十六年十月十六日下午
    發生何事？）當日下午我值大門警衛的勤務，約下午三點多
    時，聽到法庭走道傳來大聲的吵鬧聲，我即前往勸阻，看到
    告訴人跟被告從走道走過來，邊走邊大聲對話，其中一位突
    然用他的手肘撞了對方的胸口一下，我看到就馬上嚇止並隔
    開雙方，避免衝突，後來他們就離開法庭。 ...... （是乙
    ○○抬他的手肘去撞甲○○否？）是的。......  （他們二
    人撞手肘後，有無再互相毆打？）沒有。」等語（參他卷第
    一四頁、第一五頁）綦詳，其等證述情節互核相符，復有診
    斷證明書一紙在卷可徵。證人甲○○雖與被告有債務糾紛，
    然證人江瑞鵬係任職於臺灣高等法院臺中分院擔任法警工作
    ，案發當日係在執勤站崗中，與被告、證人甲○○互不相識
    ，為被告所是認（參本院卷第三五頁），則證人江瑞鵬自毋
    庸故為有利於證人甲○○或不利於被告之說辭，其證述內容
    自屬可採。且證人甲○○、江瑞鵬證述被告毆打證人甲○○
    之部位為「胸口一下」，亦與前開診斷證明書上載「右胸壁
    淤血及挫傷（十公分乘以六公分）」之傷勢相符，足見證人
    甲○○指述上情係屬真實可採。被告猶飾詞否認犯行，為無
    可採。本件事證業臻明確，被告有普通傷害之犯行，堪以認
    定。
三、核被告所為，係犯刑法第二百七十七條第一項之普通傷害罪
    。爰審酌被告係因證人甲○○積欠款項在先，於出庭訴訟後
    證人甲○○仍無法立即還款，始心生憤怒，以手肘毆打之，
    其動機固值同情，惟其不思以法律途徑解決，猶在法院內公
    然毆打證人甲○○，導致其受有傷害，手段仍屬不法，況且
    迄今未能賠償證人甲○○所受傷害，亦未能坦承犯行，顯無
    悔意等一切情狀，量處如主文所示之刑，並諭知易科罰金之
    折算標準。
據上論斷，應依刑事訴訟法第二百九十九條第一項前段，刑法第
二百七十七條第一項、第四十一條第一項前段，刑法施行法第一
條之一，判決如主文。
中    華    民    國    97    年    3     月    14    日
                  刑事第十庭    法  官  賴妙雲
上正本證明與原本無異。
如不服本判決，應於收受送達後10日內向本院提出上訴書狀（應
敘述具體理由並附繕本）。
上訴書狀如未敘述理由，應於上訴期間屆滿後20日內補提理由書
於本院。
                                書記官  童秉三
中    華    民    國    97    年    3     月    14    日
附錄論罪科刑法條
刑法第二百七十七條第一項
第  277 條  （普通傷害罪）
            傷害人之身體或健康者，處三年以下有期徒刑、拘
            役或一千元以下罰金。
            犯前項之罪因而致人於死者，處無期徒刑或七年以
            上有期徒刑；致重傷者，處三年以上十年以下有期
            徒刑。


司法院資訊處製作；財團法人民間司法改革基金會備份。
